【裁判字號】    96,易,1334
【裁判日期】    970908
【裁判案由】    賭博
【裁判全文】
臺灣桃園地方法院刑事判決              96年度易字第1334號
公  訴  人  臺灣桃園地方法院檢察署檢察官
被      告  戊○○
                      55弄1.
            Ｎ○○
                      00號5.
                      樓
            甲乙○
                      台北縣土城市戶政事務所）
            乙寅○
            Ｈ○○原名李克非.
                      號
            甲丁○原名張榮全.
                      樓
                      號3樓
            甲ｏ○○
            ｐ○○原名范淑惠.
                      巷99弄.
            Ｙ○○原名林淑貞.
                      號
            甲Ｌ○
                      樓
            甲ｄ○
                      1號3樓.
            乙ｋ○原名龔忠明.
            甲Ｅ○
                      號
            卯○○
                      11號5.
            甲申○
            甲酉○
                      樓
                    （另案於臺灣嘉義監獄執行中）
            乙Ｙ○原名高金福.
                      樓
            丙○○
                      8弄16.
            甲甲○
            甲ｓ○
                      號9樓
            甲ｘ○原名楊榮基.
            乙Ｑ○
                      號6樓
            ｄ○○
                      64巷3.
            甲ｙ○
            甲ｍ○
            甲Ｐ○
                      弄30號.
            甲辰○
            甲己○
                      樓
            Ｑ○○
                      20弄1.
                      8號
                    （另案於臺灣台北看守所羈押中）
            Ｐ○○
                      樓
            甲Ｉ○
                      號4樓
            申○○
                      號
            乙Ｉ○
            Ｋ○○
            Ｌ○○
                      號4樓
            Ｄ○○
                      號
            甲寅○
                      之2號
            Ｅ○○
                      39號
            乙卯○
                      號10樓.
            乙丑○
                    （另案於臺灣台北監獄執行中）
            甲丑○
                      號3樓之.
            戌○○
                      29巷8.
            甲ｗ○
                      號10樓.
            辛○○
            Ｒ○○
            乙戌○
                      5巷41.
                      號4樓
            甲ｉ○
                      弄44號.
            甲戌○
                      之12號.
            壬○○
            乙Ｓ○
                      號
            乙乙○
            己○○
                      巷20號.
            甲ｎ○
            地○○
            乙Ｆ○原名鄭瑞海.
            甲黃○
                      4號
            甲宇○
            甲子○
                      號9樓之.
            甲ｂ○
            乙ｃ○
                      號5樓
            Ｆ○○
                      號
            甲ｇ○
                      號3樓
            乙Ｐ○
            乙ｉ○
            甲卯○
                      巷6號
            乙癸○
            甲ｅ○原名黃玉霖.
                      號7樓
            乙ｄ○
            Ｍ○○
                      號
            甲ｊ○
            甲ｋ○
            甲Ｏ○
                      弄22號.
            乙子○
                      6弄8號.
            甲Ｘ○
            ｃ○○
                      5樓
            乙ｅ○
            乙Ｌ○
                      巷13號.
            甲ｑ○
            乙亥○
            ｉ○○
            乙Ｏ○
                      號
            乙Ｎ○
            乙黃○
                      號
            乙己○
            Ｗ○○
                      號
            Ｊ○○
            甲午○
            甲Ａ○
            ｒ○○
                      5號
            Ａ○○
                      巷11弄.
            ｓ○○
            甲ａ○
                      號
            Ｘ○○
            乙ｂ○原名鍾秋萍.
                      號
            ｏ○○
            乙戊○
                      92巷4.
            ｚ○○
            Ｚ○
            乙宇○原名乙未○.
            甲ｈ○
            乙Ｔ○
                      弄20號.
            ｊ○○原名施連山.
                      2巷2弄.
            午○○○
                      巷56號.
            甲Ｎ○
            甲未○
                      6巷4號.
            ｂ○○
            乙ｊ○
                      8巷52.
            甲Ｒ○
            甲ｐ○
                      5號
            乙丙○
                      號
            甲Ｂ○
            甲Ｙ○
            ｌ○○
            甲巳○
            乙Ｇ○
            甲ｚ○
                      巷30弄.
            甲玄○
            乙壬○
            未○○
                      2弄16.
            乙辛○
            甲Ｕ○
            甲庚○
            Ｇ○○
                      之1號
            甲ｒ○
                      78巷2.
            ｎ○○
            甲Ｆ○
            乙巳○
            甲ｕ○
            Ｏ○○原名沈佳惠.
            甲○
                      號
            甲ｖ○
            乙Ｒ○
            甲壬○
                      9號
            乙ｐ○○原名乙Ｄ.
                      號
            ｆ○○
            甲Ｑ○原名彭勝鈿.
                      號
            ｘ○○
                      弄18號.
            丑○○
            Ｔ○○
            Ｓ○○
            乙宙○
                      之1
            乙Ｅ○
            甲Ｍ○
                      巷1弄2.
            宇○○
            ｇ○○
            ｅ○○
                      號
            巳○○
            Ｕ○○
                      2
            癸○○
                      弄11號.
            丁○○
                      38號
                      17號1.
            乙ｇ○
                      1弄41.
            ａ○○
            乙ａ○
                      號
            乙Ｕ○
            乙ｌ○
            ｈ○○
            甲亥○
                      34號
            黃○○
                      弄8號
                    （另案於臺灣台東監獄岩灣分監執行中）
            乙庚○
            乙Ｘ○
            甲癸○
            ｔ○○
            Ｉ○○
            甲Ｓ○
            宙○○
            天○○原名吳直軒.
                      28巷2.
                    （另案於灣台北看守所羈押中）
            乙天○
            乙Ｂ○
                      弄15號.
            甲ｔ○
                      9樓
            寅○○
            乙ｆ○
                      巷1號
            甲ｆ○
            甲Ｗ○原名彭永明.
            乙Ｊ○
            乙Ｗ○
            乙Ｚ○
                      號
            甲Ｄ○
                      號
            甲Ｔ○
            乙地○
            甲戊○
                      390巷.
                    （另案於臺灣台北看守所羈押中）
            Ｖ○○
            乙Ｋ○
            甲丙○
                      樓
            ｋ○○
            乙Ａ○
            甲Ｖ○
            ｗ○○
            乙○○
            子○○
            甲Ｇ○
            乙午○原名乙酉○.
                      巷7號4.
            乙酉○
            甲Ｈ○
                      8號
            乙丁○
                      4巷5之.
            甲Ｋ○
            乙ｈ○
                      號
            ｖ○○
                      樓
            乙玄○
            ｙ○○
            乙辰○
            甲地○
            甲天○
                      巷33弄.
            甲Ｚ○
            甲宙○
            Ｂ○○原名吳添賢.
            乙甲○
            甲Ｃ○
            庚○○
            乙申○
            ｍ○○○
            乙Ｍ○原名賴興誠.
            辰○○
            酉○○
                      巷12號.
            Ｃ○○
                      8弄44.
            乙Ｖ○
            甲ｌ○
            乙Ｈ○
            亥○○
            甲ｃ○
            乙Ｃ○
            玄○○
            ｑ○○
            乙ｏ○
                      號7樓
            ｕ○○
上列被告因賭博案件，檢察官原聲請簡易判決處刑（95年度偵字
第10020 號），經本院改適用通常程序審理，茲判決如下：
    主  文
戊○○、Ｎ○○、甲乙○、乙寅○、Ｈ○○、甲丁○、甲ｏ○○
、ｐ○○、Ｙ○○、甲Ｌ○、甲ｄ○、乙ｋ○、甲Ｅ○、卯○○
、甲申○、甲酉○、乙Ｙ○、丙○○、甲甲○、甲ｓ○、甲ｘ○
、乙Ｑ○、ｄ○○、甲ｙ○、甲ｍ○、甲Ｐ○、甲辰○、甲己○
、Ｑ○○、Ｐ○○、甲Ｉ○、申○○、乙Ｉ○、Ｋ○○、Ｌ○○
、Ｄ○○、甲寅○、Ｅ○○、乙卯○、乙丑○、甲丑○、戌○○
、甲ｗ○、辛○○、Ｒ○○、乙戌○、甲ｉ○、甲戌○、壬○○
、乙Ｓ○、乙乙○、己○○、甲ｎ○、地○○、乙Ｆ○、甲黃○
、甲宇○、甲子○、甲ｂ○、乙ｃ○、Ｆ○○、甲ｇ○、乙Ｐ○
、乙ｉ○、甲卯○、乙癸○、甲ｅ○、乙ｄ○、Ｍ○○、甲ｊ○
、甲ｋ○、甲Ｏ○、乙子○、甲Ｘ○、ｃ○○、乙ｅ○、乙Ｌ○
、甲ｑ○、乙亥○、ｉ○○、乙Ｏ○、乙Ｎ○、乙黃○、乙己○
、Ｗ○○、Ｊ○○、甲午○、甲Ａ○、ｒ○○、Ａ○○、ｓ○○
、甲ａ○、Ｘ○○、鍾新佑、ｏ○○、乙戊○、ｚ○○、Ｚ○、
乙宇○、甲ｈ○、乙Ｔ○、ｊ○○、午○○○、甲Ｎ○、甲未○
、ｂ○○、乙ｊ○、甲Ｒ○、甲ｐ○、乙丙○、甲Ｂ○、甲Ｙ○
、犯火松、甲巳○、乙Ｇ○、甲ｚ○、甲玄○、乙壬○、未○○
、乙辛○、甲Ｕ○、甲庚○、Ｇ○○、甲ｒ○、ｎ○○、甲Ｆ○
、乙巳○、甲ｕ○、Ｏ○○、甲○、甲ｖ○、乙Ｒ○、甲壬○、
乙ｐ○○、ｆ○○、甲Ｑ○、ｘ○○、丑○○、Ｔ○○、Ｓ○○
、乙宙○、乙Ｅ○、甲Ｍ○、宇○○、ｇ○○、ｅ○○、巳○○
、Ｕ○○、癸○○、丁○○、乙ｇ○、ａ○○、乙ａ○、乙Ｕ○
、乙ｌ○、ｈ○○、甲亥○、黃○○、乙庚○、乙Ｘ○、甲癸○
、ｔ○○、Ｉ○○、甲Ｓ○、宙○○、天○○、乙天○、乙Ｂ○
、甲ｔ○、寅○○、乙ｆ○、甲ｆ○、甲Ｗ○、乙Ｊ○、乙Ｗ○
、乙Ｚ○、甲Ｄ○、甲Ｔ○、乙地○、張添勝、Ｖ○○、乙Ｋ○
、甲丙○、ｋ○○、乙Ａ○、甲Ｖ○、ｗ○○、乙○○、子○○
、甲Ｇ○、乙午○、乙酉○、甲Ｈ○、乙丁○、甲Ｋ○、乙ｈ○
、ｖ○○、乙玄○、ｙ○○、劉享暄、甲地○、甲天○、甲Ｚ○
、甲宙○、Ｂ○○、乙甲○、甲Ｃ○、庚○○、乙申○、ｍ○○○、乙Ｍ○、辰○○、酉○○、Ｃ○○、乙Ｖ○、甲ｌ○、乙Ｈ
○、亥○○、甲ｃ○、乙Ｃ○、玄○○、ｑ○○、乙ｏ○均無罪
。
ｕ○○公訴不受理。
    理  由
壹、公訴意旨略以：戊○○、Ｎ○○、甲乙○、乙寅○、Ｈ○○
    、甲丁○、甲ｏ○○、ｐ○○、Ｙ○○、甲Ｌ○、甲ｄ○、
    乙ｋ○、甲Ｅ○、卯○○、甲申○、甲酉○、乙Ｙ○、丙○○、甲甲○、甲ｓ○、甲ｘ○、乙Ｑ○、ｄ○○、甲ｙ○、
    甲ｍ○、甲Ｐ○、甲辰○、甲己○、Ｑ○○、Ｐ○○、甲Ｉ
    ○、申○○、乙Ｉ○、Ｋ○○、Ｌ○○、Ｄ○○、甲寅○、
    Ｅ○○、乙卯○、乙丑○、甲丑○、戌○○、甲ｗ○、辛○○、Ｒ○○、乙戌○、甲ｉ○、甲戌○、壬○○、乙Ｓ○、
    乙乙○、己○○、甲ｎ○、地○○、乙Ｆ○、甲黃○、甲宇
    ○、甲子○、甲ｂ○、乙ｃ○、Ｆ○○、甲ｇ○、乙Ｐ○、
    乙ｉ○、甲卯○、乙癸○、甲ｅ○、乙ｄ○、Ｍ○○、甲ｊ
    ○、甲ｋ○、甲Ｏ○、乙子○、甲Ｘ○、ｃ○○、乙ｅ○、
    乙Ｌ○、甲ｑ○、乙亥○、ｉ○○、乙Ｏ○、乙Ｎ○、乙黃
    ○、乙己○、Ｗ○○、Ｊ○○、甲午○、甲Ａ○、ｒ○○、
    Ａ○○、ｓ○○、甲ａ○、Ｘ○○、鍾新佑、ｏ○○、乙戊○、ｚ○○、Ｚ○、乙宇○、甲ｈ○、乙Ｔ○、ｊ○○、午
    ○○○、甲Ｎ○、甲未○、ｂ○○、乙ｊ○、甲Ｒ○、甲ｐ
    ○、乙丙○、甲Ｂ○、甲Ｙ○、犯火松、甲巳○、乙Ｇ○、
    甲ｚ○、甲玄○、乙壬○、未○○、乙辛○、甲Ｕ○、甲庚○、Ｇ○○、甲ｒ○、ｎ○○、甲Ｆ○、乙巳○、甲ｕ○、
    Ｏ○○、甲○、甲ｖ○、乙Ｒ○、甲壬○、乙ｐ○○、ｆ○○、甲Ｑ○、ｘ○○、丑○○、Ｔ○○、Ｓ○○、乙宙○、
    乙Ｅ○、甲Ｍ○、宇○○、ｇ○○、ｅ○○、巳○○、Ｕ○○、癸○○、丁○○、乙ｇ○、ａ○○、乙ａ○、乙Ｕ○、
    乙ｌ○、ｈ○○、甲亥○、黃○○、乙庚○、乙Ｘ○、甲癸○、ｔ○○、Ｉ○○、甲Ｓ○、宙○○、天○○、乙天○、
    乙Ｂ○、甲ｔ○、寅○○、乙ｆ○、甲ｆ○、甲Ｗ○、乙Ｊ
    ○、乙Ｗ○、乙Ｚ○、甲Ｄ○、甲Ｔ○、乙地○、張添勝、
    Ｖ○○、乙Ｋ○、甲丙○、ｋ○○、乙Ａ○、甲Ｖ○、ｗ○○、乙○○、子○○、甲Ｇ○、乙午○、乙酉○、甲Ｈ○、
    乙丁○、甲Ｋ○、乙ｈ○、ｖ○○、乙玄○、ｙ○○、劉享
    暄、甲地○、甲天○、甲Ｚ○、甲宙○、Ｂ○○、乙甲○、
    甲Ｃ○、庚○○、乙申○、ｍ○○○、乙Ｍ○、辰○○、酉
    ○○、Ｃ○○、乙Ｖ○、甲ｌ○、乙Ｈ○、亥○○、甲ｃ○
    、乙Ｃ○、玄○○、ｑ○○、乙ｏ○、ｕ○○自94年5 月間
    起至同年12月間止，陸續加入設在桃園縣楊梅鎮○○○街14
    8 號1 樓懸掛「長鴻電子遊戲場」招牌特定會員公眾始得出
    入之「力霸電子遊戲場」成為會員，在上址把玩准予陳設經
    營限制級電子遊戲場之「滿天星」26台、「雙魚座」16台、
    「8 人座賓果行星」1 台等電動機台，而以不確定之事實博
    取財物輸贏，其方式為賭客以1,000 元開1,000 分之等值比
    例由上開遊戲場員工張鑑燮、張鑑成、劉錦誠、乙ｑ○（原
    名古秀菊）、徐美玲、劉俐君等人（張鑑燮等人均由檢察官
    另案辦理）過濾會員身分無虞後開分，依撲克牌梭哈等方式
    ，得重複押分、累積得分，押中則分數依不等倍數增加，未
    中則扣減押分而與機台對賭，賭客不玩洗分時，先示意開分
    員洗分，由店內員工聯繫將等值金額藏放在遊戲場入口邊櫃
    抽屜內，再通知賭客前往取款或在廁所內交付等方式以避人
    耳目，嗣於95年1 月8 日下午4 時15分許，江可貴等17人（
    檢察官另案辦理）在場賭博之際，為警持搜索票當場查獲，
    並扣得上開機台等各物，且在扣案電腦內起出經密碼保存之
    會員名冊，始得悉上情，因認被告戊○○、Ｎ○○、甲乙○
    、乙寅○、Ｈ○○、甲丁○、甲ｏ○○、ｐ○○、Ｙ○○、
    甲Ｌ○、甲ｄ○、乙ｋ○、甲Ｅ○、卯○○、甲申○、甲酉
    ○、乙Ｙ○、丙○○、甲甲○、甲ｓ○、甲ｘ○、乙Ｑ○、
    ｄ○○、甲ｙ○、甲ｍ○、甲Ｐ○、甲辰○、甲己○、Ｑ○○、Ｐ○○、甲Ｉ○、申○○、乙Ｉ○、Ｋ○○、Ｌ○○、
    Ｄ○○、甲寅○、Ｅ○○、乙卯○、乙丑○、甲丑○、戌○○、甲ｗ○、辛○○、Ｒ○○、乙戌○、甲ｉ○、甲戌○、
    壬○○、乙Ｓ○、乙乙○、己○○、甲ｎ○、地○○、乙Ｆ
    ○、甲黃○、甲宇○、甲子○、甲ｂ○、乙ｃ○、Ｆ○○、
    甲ｇ○、乙Ｐ○、乙ｉ○、甲卯○、乙癸○、甲ｅ○、乙ｄ
    ○、Ｍ○○、甲ｊ○、甲ｋ○、甲Ｏ○、乙子○、甲Ｘ○、
    ｃ○○、乙ｅ○、乙Ｌ○、甲ｑ○、乙亥○、ｉ○○、乙Ｏ
    ○、乙Ｎ○、乙黃○、乙己○、Ｗ○○、Ｊ○○、甲午○、
    甲Ａ○、ｒ○○、Ａ○○、ｓ○○、甲ａ○、Ｘ○○、鍾新
    佑、ｏ○○、乙戊○、ｚ○○、Ｚ○、乙宇○、甲ｈ○、乙
    Ｔ○、ｊ○○、午○○○、甲Ｎ○、甲未○、ｂ○○、乙ｊ
    ○、甲Ｒ○、甲ｐ○、乙丙○、甲Ｂ○、甲Ｙ○、犯火松、
    甲巳○、乙Ｇ○、甲ｚ○、甲玄○、乙壬○、未○○、乙辛○、甲Ｕ○、甲庚○、Ｇ○○、甲ｒ○、ｎ○○、甲Ｆ○、
    乙巳○、甲ｕ○、Ｏ○○、甲○、甲ｖ○、乙Ｒ○、甲壬○
    、乙ｐ○○、ｆ○○、甲Ｑ○、ｘ○○、丑○○、Ｔ○○、
    Ｓ○○、乙宙○、乙Ｅ○、甲Ｍ○、宇○○、ｇ○○、ｅ○○、巳○○、Ｕ○○、癸○○、丁○○、乙ｇ○、ａ○○、
    乙ａ○、乙Ｕ○、乙ｌ○、ｈ○○、甲亥○、黃○○、乙庚○、乙Ｘ○、甲癸○、ｔ○○、Ｉ○○、甲Ｓ○、宙○○、
    天○○、乙天○、乙Ｂ○、甲ｔ○、寅○○、乙ｆ○、甲ｆ
    ○、甲Ｗ○、乙Ｊ○、乙Ｗ○、乙Ｚ○、甲Ｄ○、甲Ｔ○、
    乙地○、張添勝、Ｖ○○、乙Ｋ○、甲丙○、ｋ○○、乙Ａ
    ○、甲Ｖ○、ｗ○○、乙○○、子○○、甲Ｇ○、乙午○、
    乙酉○、甲Ｈ○、乙丁○、甲Ｋ○、乙ｈ○、ｖ○○、乙玄
    ○、ｙ○○、劉享暄、甲地○、甲天○、甲Ｚ○、甲宙○、
    Ｂ○○、乙甲○、甲Ｃ○、庚○○、乙申○、ｍ○○○、乙
    Ｍ○、辰○○、酉○○、Ｃ○○、乙Ｖ○、甲ｌ○、乙Ｈ○
    、亥○○、甲ｃ○、乙Ｃ○、玄○○、ｑ○○、乙ｏ○、ｕ
    ○○等人均涉犯刑法第266 條第1 項前段之賭博罪嫌等語。
貳、無罪部分：
一、按犯罪事實應依證據認定之，無證據不得認定犯罪事實，又
    不能證明被告犯罪者，應諭知無罪之判決，刑事訴訟法第15
    4 條第2 項、第301 第1 項分別定有明文。訊據被告乙寅○
    、甲ｏ○○、ｐ○○、Ｙ○○、甲Ｌ○、甲Ｅ○、丙○○、
    甲ｘ○、ｄ○○、甲ｙ○、甲ｍ○、Ｑ○○、甲Ｉ○、申○○、乙Ｉ○、Ｌ○○、乙丑○、甲丑○、戌○○、甲ｗ○、
    甲戌○、乙Ｓ○、乙乙○、甲ｎ○、地○○、乙Ｆ○、甲黃
    ○、乙Ｐ○、乙癸○、甲ｅ○、乙ｄ○、Ｍ○○、甲ｊ○、
    甲ｋ○、甲Ｏ○、甲Ｘ○、ｃ○○、乙Ｌ○、乙亥○、乙黃
    ○、乙己○、Ｗ○○、甲Ａ○、甲ａ○、Ｘ○○、鍾新佑、
    Ｚ○、乙宇○、甲Ｒ○、乙丙○、ｌ○○、甲巳○、乙Ｇ○
    、甲ｚ○、乙辛○、甲庚○、ｎ○○、甲Ｆ○、乙Ｒ○、乙
    ｐ○○、甲Ｑ○、ｘ○○、Ｓ○○、宇○○、ｅ○○、巳○○、癸○○、乙ｇ○、乙Ｕ○、甲亥○、黃○○、乙Ｘ○、
    甲癸○、ｔ○○、甲Ｓ○、宙○○、天○○、甲ｔ○、甲Ｗ
    ○、乙Ｗ○、甲Ｄ○、甲Ｔ○、乙地○、張添勝、ｋ○○、
    乙○○、甲Ｋ○、乙ｈ○、ｙ○○、酉○○、亥○○、乙ｏ
    ○均堅詞否認有於公訴人所指之期間前去上址「長鴻電子遊
    戲場」利用店內擺設之機台與店家賭博財物之犯行。被告乙
    寅○、甲ｘ○、ｄ○○、甲ｙ○、Ｑ○○、乙丑○、乙Ｓ○
    、乙乙○、地○○、乙Ｆ○、甲ｅ○、Ｍ○○、甲ｊ○、甲
    ｋ○、甲Ｘ○、ｅ○○、乙ｇ○、黃○○、甲癸○、甲Ｄ○
    、天○○、乙己○、Ｗ○○、Ｚ○、乙地○、乙○○、乙辛○、ｎ○○、甲Ｆ○、乙Ｒ○、乙Ｕ○、乙Ｘ○、乙Ｗ○、
    甲Ｔ○、甲戊○、甲Ａ○、ｘ○○、Ｓ○○、甲亥○、宙○○、均辯稱未曾去過「長鴻電子遊戲場」，不知該店何以存
    有渠等之個人資料。被告甲ｏ○○辯稱：伊係跟老公一起進
    去，伊進去就馬上去廁所，伊看不懂，也沒有玩；被告ｐ○○辯稱伊是去那裡找朋友，沒有玩；被告Ｙ○○辯稱伊當時
    是跟ｐ○○一起進去找她的朋友，在裡面一下就走了；被告
    甲Ｌ○辯稱伊是進去裡面找朋友，想請他介紹工作；被告甲
    Ｅ○辯稱：三、四年前曾經去過力霸，不過是跟朋友一起進
    去的，當時一進去就要看身分證，伊看一下就出來了；被告
    丙○○辯稱：當時是去這家店裡面找朋友；被告甲ｍ○辯稱
    ：伊是去那裡找人的，我沒有玩；被告甲Ｉ○辯稱：係朋友
    帶伊過去的，當時說要替朋友做業績，伊去了就把證件交給
    店方，然後就離開了；被告何興州辯稱：是朋友帶伊過去的
    ，當時是說要去做會員，然後做完會員之後就離開了，伊沒
    有玩；被告乙Ｉ○辯稱：是朋友帶伊過去做會員的，伊沒有
    玩；被告Ｌ○○辯稱：伊是去那裡找朋友，然後進去的時候
    要出示證件；被告甲丑○辯稱：伊是進去找鄰居收會錢，然
    後店家的人說要辦會員才能進去；被告戌○○辯稱：伊是進
    去找朋友，然後店家的人說要看證件；被告楊富前辯稱：當
    天是一個朋友帶伊過去捧場，但是伊沒有玩；被告甲戌○辯
    稱：伊是去那裡找朋友的，進去的時候，店家的人說要當會
    員才可以進去，不過伊並沒有玩；被告甲ｎ○辯稱：伊是去
    那裡找同學，進去的時候要登記，不過沒有玩；被告乙癸○
    辯稱：伊只是去這家店辦會員、湊人頭而已，伊沒有玩；被
    告乙ｄ○辯稱：伊沒有去過這家店，但是有去過楊梅的其他
    家店；被告甲Ｏ○辯稱：伊只是過去那裡找他朋友而已，然
    後門口少爺就說要看證件登記；被告乙Ｌ○辯稱：伊不知道
    為什麼資料會在那裡，伊沒有去過長鴻這家店打過電動，但
    有於過別家店玩過，也有留過資料；被告乙黃○辯稱：伊曾
    經去過楊梅的「三少爺」，要進去的時候，店家的人說要填
    資料，伊就把證件給店家的人看，伊沒有去過長鴻；被告乙
    宇○辯稱：伊沒有去過長鴻，但是以前去過一家叫做「太陽
    城」的，當時去這家店好像有留過資料；被告乙丙○辯稱：
    伊僅有去過電玩店一次，但是不曉得店名是什麼：被告甲巳
    ○辯稱：伊沒有去過長鴻，但是有去過別家店；被告乙ｐ○○辯稱：伊是送外賣的時候去過長鴻，當時進去的時候，就
    要登記資料；被告宇○○辯稱：伊是送錢過去給同事，進去
    的時候，店家的人就跟伊要身分證登記，伊沒有玩；被告ｃ
    ○○辯稱：伊有去過一家電動玩具店找伊表弟，然後店家的
    人說要看證件登記；被告甲ａ○辯稱：伊沒有去過這家店，
    但是有去過中壢的電玩店玩過；被告甲ｚ○辯稱：伊沒有去
    過長鴻，但是有去過埔心的珈伸；被告癸○○辯稱：伊沒有
    去過這家店，但是有去過埔心的遊樂場，當時伊只是進去坐
    坐，然後進去的時候，店家說要拿證件登記；被告乙ｈ○辯
    稱：伊是去朋友，進去的時候，要登記會員，伊沒有玩；被
    告酉○○辯稱：伊是去應徵工作的，沒有玩，進去的時候要
    登記身分證資料；被告亥○○辯稱：伊去過楊梅鎮公所後面
    的遊藝場玩過一次，但是不記得店名；被告甲Ｓ○辯稱：伊
    是跟同事進去找朋友的，伊沒有玩；被告Ｘ○○辯稱：伊沒
    有去過長鴻，但有去過楊梅的奪標電玩店，這家店進去也是
    要登記證件資料；被告鍾新佑辯稱：伊有去過長鴻，但是是
    進去找朋友；被告甲Ｒ○辯稱：伊有去過長鴻，不過只是去
    找朋友，沒有玩，進去長鴻也是要登記；被告ｌ○○辯稱：
    伊沒有去玩過，但是有進去過長鴻找朋友，那個時候有登記
    ；被告乙Ｇ○辯稱：伊曾經去珈伸應徵過；被告甲庚○辯稱
    ：伊有進去過，但是沒有玩；被告甲Ｑ○辯稱；伊沒有去過
    長鴻，但是有去過埔心的珈伸；被告巳○○辯稱：伊沒有去
    過長鴻，但是去過龍潭的震撼跟珈伸；被告甲Ｋ○辯稱：伊
    有去過這家店，但是是送冰箱進去，進去的時候，店家的人
    就跟伊要資料登記；被告ｙ○○辯稱：伊有去過別家店；被
    告乙ｏ○辯稱；伊沒有來過桃園，但是十幾年前曾經去台北
    玩過，然後進去那家店的時候，店家的人有問過資料；被告
    ｔ○○辯稱：伊沒有去過長鴻，但是有去過珈伸找裡面的小
    姐；被告甲ｔ○辯稱：伊有去過長鴻，但是伊是進去找朋友
    ；被告ｋ○○辯稱：伊沒有去過長鴻，但是有去過別的電玩
    店各等語。
二、公訴人之認被告戊○○等人涉有本件賭博罪嫌，無非以證人
    高國喜、巫漢源、甲ｘ○、乙ｍ○於另案檢察官偵查時具結
    證稱該店機台累積之積分得經洗分後以1 比1 之比例兌回等
    值之現金等語，依此憑認上址「長鴻電子遊戲場」果有洗分
    換錢之賭博情事，再佐以該店之會員名冊並載有本案各被告
    之姓名、住址或及電話等相關資料，顯見各被告皆為該賭博
    性電玩店之會員等為其主要論據，經查：
(一)、本件之會員資料原係以加密檔案之方式儲存在扣案之筆記型
    電腦內，嗣經解密後始列印而得，共有3 個檔案，分別係「
    珈伸會員」、「力霸舊會員」及「長鴻現會員」，其中「珈
    伸會員」及「力霸舊會員」之資料且已悉數列入「長鴻現會
    員」資料之中等情，有桃園地檢署資訊室協助勘驗證物報告
    1 份及該會員資料列印本3 份在卷可按，是依此存在之形式
    ，僅可認會員資料係「長鴻電子遊戲場」自行蒐羅並建檔而
    成，既未扣得會員入會申請書或相類資料，實未能遽認名列
    其中者皆屬自行申請入會或親交證件以供登記之人，因之，
    會員資料列載之所謂「會員」，果否均曾親臨該店，殊非無
    疑。次查，桃園縣楊梅鎮○○○街148 號房屋為劉貞鵬所有
    ，原由邱創昭、馮汀輝向之租用，邱、馮2 人並自92年8 月
    間起在該址合夥經營「力霸電子遊戲場」，後於93年3 月2
    日轉讓給莊福君在原址續營電玩店，惟更名為「長鴻電子遊
    戲場」，嗣莊福君再於94年10月5 日將該店轉讓給甲Ｊ○經
    營，然因主管機關桃園縣政府暫停受理電子遊戲場店名及負
    責人之變更登記，故營利事業登記證、電子遊戲場營業級別
    證仍沿用「長鴻電子遊戲場」及負責人「邱創昭」之名等情
    ，業據證人邱創昭、馮汀輝、劉貞鵬於另案偵查中及甲Ｊ○
    於本案偵查中各具結證述綦詳，並有桃園縣政府營利事業登
    記證、桃園縣政府電子遊戲場營業級別、本院93年度訴字第
    1106號民事判決書、轉讓書、房屋租賃契約書等文件影本各
    1 份在卷可按。另查，「珈伸電子遊戲場」係設在桃園縣楊
    梅鎮之「埔心」地區，僅係有部分員工轉到「長鴻電子遊戲
    場」任職之情，則據證人巫漢原於另案偵查中結證甚明。茲
    如前述，「長鴻電子遊戲場」之所謂「會員」既兼含「珈伸
    會員」及「力霸舊會員」，惟「力霸」實係始以「長鴻」為
    名經營之莊福君之前手即邱創昭、馮汀輝2 人所合夥經營之
    電玩店，至「珈伸」則更屬在別處開設之另家電玩店，此二
    者皆非「長鴻電子遊戲場」本身，然在未經本店人員過濾查
    核列名者之身分是否果真安全無虞之情況下，竟將前手或他
    店之會員囊括殆盡而悉數擅列為本店之會員，由是觀之，不
    僅可見「長鴻電子遊戲場」之相關人員核係戮力蒐羅資料，
    勿論該人意否成為會員，於遇有得趁之機即滴涓不漏予以盡
    列期廣建本店之所謂「會員」名冊，至其目的當非僅止於究
    明「會員」之身分有無特值「注意」之處而已，徵之證人巫
    漢原於另案偵查中結證稱：我是於前年（即93年）11月加入
    埔心「加伸遊戲場」當會員的‧‧‧而他們的員工移到「長
    鴻」這邊來，員工又打電話給我，我才又在去年（94年）5
    月到「長鴻電子遊戲場」玩賭博性電玩等語（見偵字第1848
    號卷一第91頁），並佐以證人即長鴻電子遊藝場之員工乙ｑ
    ○（原名古秀菊）於97年8 月25日本院審理時結證稱：老闆
    交代說如果有的時候沒有人，可以打打電話，不過我們也不
    認識‧‧‧聽說老闆之前去頂店的時候，之前有留下一些名
    冊，然後我去應徵前，我有聽說過有珈伸的員工在那裡（見
    本院97年8 月25日訊問筆錄第4 、5 頁），‧‧‧（你們蒐
    集這個會員之後，有主動的發簡訊或是打電話給客人請他們
    進來消費嗎？）打電話有，簡訊不是我發的，老闆會交代別
    人去發簡訊，我的部分就是有空打電話，然後倒茶水‧‧‧
    有的時候我們業績不夠，有人來，然後他是沒有來過的，我
    們就會把業績掛在自己的身上，然後有的時候請朋友帶朋友
    進來，然後我就拜託他們把身分證給我做資料，（有登記在
    名冊裡面的都有來過嗎？）不見得，比如有些珈伸、力霸的
    ，我不認識，像目前在座的被告，我完全不認識，（有沒有
    可能是說這個會員根本沒有來，但是有人把他們的資料給你
    們填寫？）有，老闆有給員工壓力，員工就會動頭腦想辦法
    去蒐集會員，然後想說叫的朋友來，登記一下身分證，‧‧
    ‧（會不會去蒐集朋友或是朋友的朋友的資料，然後拿去登
    記，但是他們不見得有來過？）有，然後會跟他們說這個只
    是做業績，然後有些會跟我們說不要打電話，有些電話也是
    亂留的，（你們留這個會員名冊的目的，是在過濾來客，還
    是主動打電話給客人？）是給老闆交代，‧‧‧有的時候客
    人只有一、兩個，老闆叫我們要加油，所以我們就會打電話
    ‧‧‧（你的意思是名冊這些人，是蒐集來的，不見得每個
    人都有進來，然後進去裡面的人，也不見得都有玩？）對，
    有些是進來吃便當、維修的、找朋友的等語（見本院97年8
    月25日訊問筆錄第7 、9 、10、12頁），毋寧說該「長鴻電
    子遊戲場」之人員更係欲藉此方式大量增加「潛在顧客」之
    對象及範圍，俾待來日能主動散發廣告、促銷活動信函、簡
    訊或利用電話邀約來店消費，擴大市場規模，尤可徵同業間
    且有會員名單相互移轉流用之情事。準此，既無從憑認名列
    「會員」資料之人皆確曾親臨該店，「長鴻電子遊戲場」之
    相關人員復係戮力蒐羅資料俾廣建本店之所謂「會員」名冊
    ，同業間且有會員名單相互移轉流用之事，再佐以台灣地區
    個人資料之外洩情形極為嚴重，因自行申辦或委託業者代辦
    行動門號、信用卡、貸款或自行加入百貨公司等服務業成為
    會員之後，所留之年籍、姓名、住居所、身分證字號及連絡
    電話等個人資料，屢遭不肖之徒挪用、變賣以致外流，實屬
    比比皆是，已非新聞之情，是以「長鴻電子遊戲場」之人員
    或所流用他店資料之該他店人員在蒐集過程中透過某種管道
    而取得經外洩之個人資料，此一可能性，殊屬不容排除，稽
    上，要堪認被告乙寅○、甲Ｅ○、甲ｘ○、ｄ○○、甲ｙ○
    、Ｑ○○、乙丑○、乙Ｓ○、乙乙○、地○○、乙Ｆ○、甲
    ｅ○、乙ｄ○、Ｍ○○、甲ｊ○、甲ｋ○、甲Ｘ○、ｃ○○
    、乙Ｌ○、乙黃○、乙己○、Ｗ○○、甲Ａ○、甲ａ○、Ｘ
    ○○、Ｚ○、乙宇○、乙丙○、甲巳○、乙Ｇ○、甲ｚ○、
    乙辛○、乙Ｒ○、甲Ｑ○、ｘ○○、Ｓ○○、ｅ○○、巳○○、癸○○、乙ｇ○、乙Ｕ○、甲亥○、黃○○、乙Ｘ○、
    甲癸○、ｔ○○、宙○○、天○○、乙Ｗ○、甲Ｄ○、甲Ｔ
    ○、乙地○、張添勝、乙○○、ｙ○○、乙ｏ○或辯稱未曾
    去過「長鴻電子遊戲場」，不知為何該店存有其各人資料，
    或辯稱曾去過別家電玩店，可能係業者間資料流用，確實不
    曾去過「長鴻電子遊戲場」各等語，絕非純然無據，自未能
    但憑名列會員資料中乙情即遽認渠等有如公訴人所指，自94
    年5 月起至同年12月止，此期間內前去上址「長鴻電子遊戲
    場」賭博之犯行。
(二)、「長鴻電子遊戲場」係採會員制，原則須該店會員始可進入
    等情，固據證人即該店員工張鑑燮、古秀菊及證人即該店客
    人高國喜、巫漢原於偵查中結證述明，惟高國喜於偵查中猶
    結證稱：【我不知道我是不是會員】，但是該店家有拿我的
    身分證去登記等語（見偵字第1848號卷一第84頁），抑且，
    首次造訪時，只須出示證件供店家查看登記即可進入「長鴻
    電子遊戲場」之事實，猶據證人即該店客人甲辛○、廖振仙
    於偵查中陳明（分見本院易字第800 號卷第37頁反面、偵字
    第1848號卷一第102 頁），不寧唯是，證人即曾前去該店之
    彭瀚生於偵查中結證稱：【不是（會員）】我是去找人‧‧
    ‧會員名冊應該有我的名字，因為有登記‧‧‧過濾有無帶
    證件等語（見偵字第1848號卷二第160 頁），證人即亦曾前
    去該店之曾德屏於偵查中且結證稱：【不是（會員）】，我
    去過不到十次，該店第一次有看身分證，在門口過濾客人等
    語（見偵字第1848號卷二第160 頁），此外，證人廖振仙於
    偵查中同結證稱：【我不曉得是不是會員】，但我的證件有
    借給店家看等語（見偵字第1848號卷一第102 頁），再佐以
    曾為該店員工之證人乙ｑ○（原名古秀菊）於本院審理時結
    證稱；（名冊裡的會員名字如何蒐集的？）老闆給我們員工
    的部分，就是從外面進來有進到日場的話，我們要跟對方要
    證件登記，不管有沒有玩，都要登記。（這個就變成你們的
    會員嗎？）也算，反正進去就是看證件登記，縱使不玩也要
    登記，即使是維修的也要登記，我登記過修冰箱的，然後維
    修冷氣也要登記。（只要進入店內，不論何種目的，不論進
    來做什麼事情，通通都要登記？）都要登記‧‧‧（你的意
    思是名冊是這些人，但是是蒐集來的，不見得每個人都有進
    來，然後進去裡面的人，也不見得都有玩？）對，有些是進
    來吃便當、維修、找朋友的，（有沒有進來看看就出去的？
    ）有，他進去看到太暗就走了，我遇過一個客人就是這種情
    形等語（見本院97年8 月25日訊問筆錄第5 、12頁），顯見
    成為該店之「會員」者並無任何資格之限制，亦無所謂填寫
    入會申請書之形式，僅須於首次上門時，不論所為何事，依
    囑出示證件供店家查看登記即可進入且當然被列為會員，不
    僅不須造訪者表明擬入會之事，更甚者，尤有在不知之情況
    下即被列為會員之各情，職是，名列「會員」之過程既如此
    寬鬆幾達浮濫之程度，何能謂該店係採「嚴格會員制」? 彼
    此間相去甚遠而不可以道里計矣! 公訴人指該店係採「嚴格
    會員制」，據此推論並非可基於他故遂任意進出該店云云，
    洵非的論，殊無足取。又公訴人認名冊上備註欄所列之時間
    ，即為被告戊○○等人加入長鴻電子遊藝場會員之時間，惟
    據被告鍾新佑（原名鍾秋萍）於本院審理時所稱稱，伊係曾
    經去過長鴻電子遊藝場，不過伊是進去裡面找伊的朋友呂正
    龍，伊去的當天是伊的生日十一月十二日，伊是要去找呂正
    龍替她過生日，所以伊確定伊是在十一月十二日生日當天去
    的，而此部分與長鴻電子遊藝場會員名冊中「鍾秋萍」備註
    欄中所記載之「九月七日」不相符合，顯見該日期之登載並
    非鍾新佑到長鴻電子遊藝場光顧之日期，而就此會員名冊備
    註欄中日期之登載，乙ｑ○雖證稱伊忘記這個日期所代表的
    意義，但如果是伊個人登記的話，伊係用小紙條登記幾月幾
    日，電腦資料的部分伊並不清楚，且由於有業績的壓力，倘
    若伊這個月業績已經足夠了，然後有請朋友找了二、三十個
    人來，伊只會登記十個，其他的就留到下個月，日期也不會
    登記成同一天，伊會把登記的日期分開等語（見本院97年8
    月25日訊問筆錄第11、12頁），徵此，會員名冊上關於日期
    的記載顯然並非所謂之「會員」之入會日期或進入該店把玩
    之日期，甚而可能是「長鴻電子遊藝場」之員工為了達到每
    月業績之需求，而擅自將所蒐集來之證件資料隨意登載日期
    於會員名冊上，以求達到店內負責人之要求，是以即難據此
    憑認上開會員資料上所登載之日期即為各該人加入會員時間
    ，並進而認定渠等皆有入店把玩機台之事。據上，成為所謂
    「會員」之過程既屬寬鬆浮濫，再該店之工作人員復係戮力
    蒐羅資料，期廣建本店之所謂「會員」名冊俾待爾後能針對
    已建檔之大量「潛在顧客」主動散發廣告、促銷活動信函、
    簡訊或利用電話邀約來店消費，擴大市場規模，業如前述，
    因之，當遇來人登門得有可趁之機時，則不論該人意否成為
    會員，亦毋管臨此之目的係意在打玩消費或另騖他故，全數
    滴涓不漏，即率予登錄為該店之「會員」以留待他日之用，
    當屬秉一貫之態度所必然之結果，況證人乙ｑ○於本院審理
    時證稱：只要進入店內，不論係為何種目的通通都要登記，
    （有登記一定有玩嗎？）不見得，有些是在玩的人的旁邊坐
    著，有些是坐在那裡跟朋友聊天，我登記過修冰箱的，然後
    維修冷氣也要登記等語（見本院97年8 月25日訊問筆錄第5
    、6 頁），依其所述，凡入店內者皆須登記成為會員，惟並
    非任何入店登記成會員之客人皆有把玩機台之舉，乙ｑ○既
    為該店之員工，每日於該店工作，對於進入該店且登記成為
    會員之人是否皆有把玩機台之舉，自當知之甚詳，且其既於
    本院中具結作證，自當擔保其所言為真，而其僅係該店之員
    工，就入店客人是否皆有把玩機台一事，實無需為虛偽之證
    述，而使自己擔負偽證罪所處最重有期徒刑七年以下有期徒
    刑之刑罰，故其所言自當有所本，而非憑空杜撰之語，縱上
    所述，焉能指上門提出證件供查看登記而成為會員者盡皆屬
    入店賭玩機檯之人？稽此，是徵被告甲ｏ○○、ｐ○○、Ｙ
    ○○、甲Ｌ○、丙○○、甲ｍ○、甲Ｉ○、申○○、乙Ｉ○
    、Ｌ○○、甲丑○、戌○○、甲ｗ○、甲戌○、乙癸○、甲
    Ｏ○、乙ｂ○、甲Ｒ○、ｌ○○、甲庚○、乙ｐ○○、宇○○、甲Ｓ○、甲ｔ○、ｋ○○、甲Ｋ○、乙ｈ○、酉○○、
    亥○○等人辯稱係因別種緣由始前去「長鴻電子遊戲場」，
    並未賭玩機檯等語，尚非全屬子虛烏有，從而單靠會員資料
    列載渠等之名即欲逕認各該人曾有入店賭博之事，力殊嫌未
    逮矣!
(三)、再者，本案查獲員警即喬裝前往長鴻電子遊戲場把玩機台而
    遭拒之證人乙ｎ○於本院審理時雖結證稱：伊係在查獲前兩
    個月，就到楊梅鎮○○○街148 號的長鴻電子遊戲場用V8攝
    影的方式監控該電子遊藝場的情形，當時是每天24小時在該
    處監控，共監控3 個星期，拍攝的距離離店門口約有兩百公
    尺，當時並沒有發現進出的人要出示證件，他們是採會員制
    ，看門的會認識，伊係在查獲前一個星期，嘗試要進入該店
    ，惟因他們不認識伊，所以沒有讓伊進去，且當時店家的人
    亦沒有要伊加入會員後才可以進去，反而是說要有裡面的熟
    客帶過來才可以，當時好像是說現在不收新會員，採以前的
    客人才會收，新的就不收等語（見本院97年7 月21日審理筆
    錄第3 至5 頁、第7 頁），而認長鴻電子遊藝場係採取嚴格
    會員制，惟據乙ｎ○所稱，伊係在本案查獲之前兩個月，就
    以每日24小時輪流監控的方式，全程錄影蒐證該店之進出人
    員以及工作人員之交接班情形達3 星期之久，而渠等蒐證之
    時間既長達每日24小時，且共蒐證3 星期之久，其蒐證之地
    點距該店固有200 公尺，然該電子遊戲場既從事非法賭博，
    為恐警方之查緝，對於周遭環境之監控自會更戒慎而如臨深
    淵，如履薄冰，以防犯行曝光，倘有任何風吹草動，所採取
    之保護措施自當更為嚴密，抑且，該店每日既有員工、賭客
    頻繁進出，警方採如此高調長期之錄影監控蒐證，難保其蒐
    證之舉早已曝光，而為店家所知悉，是故為免自身犯行曝光
    ，嚴格篩選入店把玩機台之客人，當係店家所可能採取之必
    要手段之一，如是，方可確保警方無法藉由冒充賭客入店把
    玩之方式，取得更進一步之證據；況依證人乙ｎ○所述，警
    方僅有前三個星期在該處監控，然後到要取締之前，就沒有
    在那裡監控了，而監控的那三個星期距離去取締的日子，大
    概隔了一、兩個月之久（見本院97年7 月21日審判筆錄第9
    頁），顯見警方於蒐證後，並無立即採取行動，且二者時間
    相隔長達一、兩個月之久，復自蒐證結束後到查緝之前，警
    方並無再採取任何之監控行動，是以倘如前述，店家已驚覺
    警方開始蒐證，而在警方蒐證迄查緝前之此段空白期間內，
    店家為避免警方有所行動，而改變自身營業方式，改採為不
    收取新會員而僅以舊會員得入內把玩之營業方式或需有舊會
    員陪同始得入店內把玩之營業方式亦不無可能。縱上所述，
    既無法排除店家係因警覺遭警方釘梢之故，而改變自身營業
    方式，並因此更為嚴格過濾入店把玩機台之顧客之可能，即
    難單憑乙ｎ○之證詞遽認該「長鴻電子遊戲場」自始即採取
    所謂「嚴格會員制」過濾來電把玩機台之顧客而據為對被告
    戊○○等人不利之認定。
(四)、被告戊○○辯稱：伊當時是跟朋友一起去的，當時確實有玩
    機台，是三年前去的，不過確切日期伊不記得了，伊不知道
    這家店有賭博；被告甲酉○辯稱：伊是開幕的時候去的，當
    時開幕的時候有送分，伊玩完就離開了，伊是夏天的時候去
    的，詳細月份不記得了；被告甲辰○辯稱：伊是開幕的時候
    有送分所以才去的，玩完就走了，後來就沒有再去了；被告
    Ｒ○○辯稱：伊是為了去捧同學的場所以去消費過一、兩次
    ，兩次都各玩一千分，不過伊沒有換錢，但是他們有說可以
    換兩千元的獎品，伊消費完畢之後就離開了；被告甲黃○辯
    稱：伊是好奇有進去過玩一次；被告乙Ｐ○辯稱：伊有去玩
    過電動，去玩過三次，去玩的時候不記得了，三次都是玩7
    ＰＫ，不知道這家店有賭博，店家也沒有說可以洗分什麼的
    ，就是娛樂玩到完，也沒有說可以換什麼獎品；被告甲ｒ○
    辯稱：伊當時有去玩一千分，玩完就離開了，沒有洗分，是
    三、四年前去的；被告ａ○○辯稱：伊有進去玩過一次，進
    去玩是消遣而已，伊沒有賭；被告乙ａ○辯稱：伊是開幕的
    時候去過一次，店家說有送分，就進去玩過一次，送分的分
    數玩完了就走了，當時是送一千分；被告乙天○辯稱：因為
    新會員有送分，所以有去玩了一次，當時店家的人沒有告訴
    伊可以洗分換錢各等語。經查，證人乙ｑ○於本院審理時證
    稱：（首次進來加入成會員的人，有沒有給優惠？）有的時
    候有，就是一段時間一段時間，比方說招募會員的時候就會
    。（新加入會員有沒有優惠？）這個要看張鑑燮，他說要開
    優惠，我們才會開。（之前有被告說加入新會員，有贈分券
    一千分？）確實有這種情形（見本院97年8 月25日訊問筆錄
    第7 、8 頁）等語，顯見被告甲酉○、甲辰○、Ｒ○○、乙
    ａ○、乙天○辯稱係因開幕期間有送分而前往該店把玩機台
    等語並非虛構之詞，而真確有其事，而該「長鴻電子遊藝場
    」係從93年3 月間開始更名營業，而既係開幕期間所辦之送
    分活動，當可認甲酉○、甲辰○、Ｒ○○、乙ａ○、乙天○
    等人自係於93年3 月後開幕期間內即前往該址把玩，而本件
    檢察官起訴該電子遊藝場從事賭博犯行之時間係於【94年5
    月間起至同年12月間止】，是故逾此一範圍之外，要非本院
    所能審酌，而長鴻電子遊藝場之開幕期間既為93年3 月，而
    一般坊間店家所舉辦之開幕籌賓活動至多僅歷時一、二月，
    故該「長鴻電子遊藝場」所舉辦之開幕贈分活動至多僅至93
    年4 、5 月間，況本件僅得依證人巫漢原之證詞認定「長鴻
    電子遊藝場」自94年5 月間起有洗分換錢之賭博情事，然並
    無任何證據可憑認於93年3 月之開幕期間內，該「長鴻電子
    遊戲場」即有此不法行徑，自未能謂被告甲酉○、甲辰○、
    Ｒ○○、乙ａ○、乙天○等人有賭博之犯行。至被告戊○○
    、甲黃○、乙Ｐ○、甲ｒ○、ａ○○雖坦承有去過「長鴻電
    子遊戲場」打玩機台惟否認有洗分換錢等語，參以「長鴻電
    子遊戲場」係自93年3 月間起即開始營業，然自斯時起至94
    年5 月間止，此期間內該店之經營方式是否已暗藏不軌，相
    關證據悉付之闕如而無從憑認，再者，被告戊○○、甲黃○
    、乙Ｐ○、甲ｒ○、ａ○○等人究係在94年5 月之前或之後
    前去該店打玩機台，尤屬莫明，則基於「事證有疑，利歸被
    告，罪疑唯輕」之原則，當難遽認被告戊○○、甲黃○、乙
    Ｐ○、甲ｒ○、ａ○○等人有為本件之賭博犯行。
三、綜上，依公訴人所舉之證據要不足以使本院形成被告戊○○
    、Ｎ○○、甲乙○、乙寅○、Ｈ○○、甲丁○、甲ｏ○○、
    ｐ○○、Ｙ○○、甲Ｌ○、甲ｄ○、乙ｋ○、甲Ｅ○、卯○○、甲申○、甲酉○、乙Ｙ○、丙○○、甲甲○、甲ｓ○、
    甲ｘ○、乙Ｑ○、ｄ○○、甲ｙ○、甲ｍ○、甲Ｐ○、甲辰
    ○、甲己○、Ｑ○○、Ｐ○○、甲Ｉ○、申○○、乙Ｉ○、
    Ｋ○○、Ｌ○○、Ｄ○○、甲寅○、Ｅ○○、乙卯○、乙丑
    ○、甲丑○、戌○○、甲ｗ○、辛○○、Ｒ○○、乙戌○、
    甲ｉ○、甲戌○、壬○○、乙Ｓ○、乙乙○、己○○、甲ｎ
    ○、地○○、乙Ｆ○、甲黃○、甲宇○、甲子○、甲ｂ○、
    乙ｃ○、Ｆ○○、甲ｇ○、乙Ｐ○、乙ｉ○、甲卯○、乙癸○、甲ｅ○、乙ｄ○、Ｍ○○、甲ｊ○、甲ｋ○、甲Ｏ○、
    乙子○、甲Ｘ○、ｃ○○、乙ｅ○、乙Ｌ○、甲ｑ○、乙亥
    ○、ｉ○○、乙Ｏ○、乙Ｎ○、乙黃○、乙己○、Ｗ○○、
    Ｊ○○、甲午○、甲Ａ○、ｒ○○、Ａ○○、ｓ○○、甲ａ
    ○、Ｘ○○、鍾新佑、ｏ○○、乙戊○、ｚ○○、Ｚ○、乙
    宇○、甲ｈ○、乙Ｔ○、ｊ○○、午○○○、甲Ｎ○、甲未
    ○、ｂ○○、乙ｊ○、甲Ｒ○、甲ｐ○、乙丙○、甲Ｂ○、
    甲Ｙ○、犯火松、甲巳○、乙Ｇ○、甲ｚ○、甲玄○、乙壬○、未○○、乙辛○、甲Ｕ○、甲庚○、Ｇ○○、甲ｒ○、
    ｎ○○、甲Ｆ○、乙巳○、甲ｕ○、Ｏ○○、甲○、甲ｖ○
    、乙Ｒ○、甲壬○、乙ｐ○○、ｆ○○、甲Ｑ○、ｘ○○、
    丑○○、Ｔ○○、Ｓ○○、乙宙○、乙Ｅ○、甲Ｍ○、宇○○、ｇ○○、ｅ○○、巳○○、Ｕ○○、癸○○、丁○○、
    乙ｇ○、ａ○○、乙ａ○、乙Ｕ○、乙ｌ○、ｈ○○、甲亥
    ○、黃○○、乙庚○、乙Ｘ○、甲癸○、ｔ○○、Ｉ○○、
    甲Ｓ○、宙○○、天○○、乙天○、乙Ｂ○、甲ｔ○、寅○○、乙ｆ○、甲ｆ○、甲Ｗ○、乙Ｊ○、乙Ｗ○、乙Ｚ○、
    甲Ｄ○、甲Ｔ○、乙地○、張添勝、Ｖ○○、乙Ｋ○、甲丙○、ｋ○○、乙Ａ○、甲Ｖ○、ｗ○○、乙○○、子○○、
    甲Ｇ○、乙午○、乙酉○、甲Ｈ○、乙丁○、甲Ｋ○、乙ｈ
    ○、ｖ○○、乙玄○、ｙ○○、劉享暄、甲地○、甲天○、
    甲Ｚ○、甲宙○、Ｂ○○、乙甲○、甲Ｃ○、庚○○、乙申
    ○、ｍ○○○、乙Ｍ○、辰○○、酉○○、Ｃ○○、乙Ｖ○
    、甲ｌ○、乙Ｈ○、亥○○、甲ｃ○、乙Ｃ○、玄○○、ｑ
    ○○、乙ｏ○等人果有如其所指之為本件賭博犯行之堅定且
    不疑之心證，是以揆之首揭法條說明，自屬不能證明渠等犯
    罪而應為無罪之諭知。
四、Ｎ○○、甲乙○、Ｈ○○、甲丁○、甲ｄ○、乙ｋ○、卯○○、甲申○、乙Ｙ○、甲甲○、甲ｓ○、乙Ｑ○、甲Ｐ○、
    甲己○、Ｐ○○、Ｋ○○、Ｄ○○、甲寅○、Ｅ○○、乙卯
    ○、辛○○、乙戌○、甲ｉ○、壬○○、己○○、甲宇○、
    甲子○、甲ｂ○、乙ｃ○、Ｆ○○、甲ｇ○、乙ｉ○、甲卯
    ○、乙子○、乙ｅ○、甲ｑ○、ｉ○○、乙Ｏ○、乙Ｎ○、
    Ｊ○○、甲午○、ｒ○○、Ａ○○、ｓ○○、ｏ○○、乙戊○、ｚ○○、甲ｈ○、乙Ｔ○、ｊ○○、午○○○、甲Ｎ○
    、甲未○、ｂ○○、乙ｊ○、甲ｐ○、甲Ｂ○、甲Ｙ○、甲
    玄○、乙壬○、未○○、甲Ｕ○、Ｇ○○、乙巳○、甲ｕ○
    、Ｏ○○、甲○、甲ｖ○、甲壬○、ｆ○○、丑○○、Ｔ○○、乙宙○、乙Ｅ○、甲Ｍ○、ｇ○○、Ｕ○○、丁○○、
    乙ｌ○、ｈ○○、乙庚○、Ｉ○○、乙Ｂ○、寅○○、乙ｆ
    ○、甲ｆ○、乙Ｊ○、乙Ｚ○、Ｖ○○、乙Ｋ○、甲丙○、
    乙Ａ○、甲Ｖ○、ｗ○○、子○○、甲Ｇ○、乙午○、乙酉
    ○、甲Ｈ○、乙丁○、ｖ○○、乙玄○、劉享暄、甲地○、
    甲天○、甲Ｚ○、甲宙○、Ｂ○○、乙甲○、甲Ｃ○、庚○○、乙申○、ｍ○○○、乙Ｍ○、辰○○、Ｃ○○、乙Ｖ○
    、甲ｌ○、乙Ｈ○、甲ｃ○、乙Ｃ○、玄○○、ｑ○○、乙
    亥○等人均經合法傳喚無正當理由不到庭，本院認應諭知無
    罪之案件，依刑事訴訟法第306 條之規定，爰不待渠等陳述
    逕行判決。
、不受理部分：
一、按被告死亡者，法院應諭知不受理之判決，並得不經言詞辯
    論為之，刑事訴訟法第303 條第5 款、第307 條分別定有明
    文。
二、經查，被告ｕ○○已於95年8 月11日死亡，有其戶籍資料1
    份存卷為證，是依前開規定，此部分爰不經言詞辯論逕為諭
    知不受理之判決。
肆、本件檢察官原聲請以簡易判決處刑，惟經本院認有刑事訴訟
    法第451 條之1 第4 項但書第3 款所定之情形，依同法第45
    2 條規定，自應改適用通常程序審判之，末此敘明。
據上論斷，應依刑事訴訟法第452 條、第301 條第1 項、第303
條第5 款、第306 條、第307 條，判決如主文。
本案經檢察官蔡宜均到庭執行職務。
中    華    民    國    97    年    9     月    8     日
                  刑事第十一庭  法  官  蔡榮澤
以上正本證明與原本無異。
如不服本判決，應於判決送達後10日內向本院提出上訴狀（應附
繕本），其未敘述上訴理由者，應於上訴期間屆滿後20日內補提
理由書狀於本院，上訴於臺灣高等法院。
                                書記官  高文靜
中    華    民    國    97    年    9     月   15     日


司法院資訊處製作；財團法人民間司法改革基金會備份。
